台灣苗栗地方法院刑事判決　　　　　　　　　　　　　九十一年度簡上字第二一號
　　公　訴　人　臺灣苗栗地方法院檢察署檢察官
　　即 上 訴人
　　被　　　告　甲○○
右列上訴人因被告傷害案件，不服本院苗栗簡易庭九十年度苗簡字第八二七號中華民
國九十年十二月三十一日日第一審判決（聲請案號：臺灣苗栗地方法院檢察署九十年
度偵字第四四九三號），提起上訴，本院管轄之第二審合議庭判決如左：
    主  文
原判決撤銷。
甲○○傷害人之身體，累犯，處有期徒刑肆月，如易科罰金，以佰元折算壹日。扣
案之電擊棒及鐵棒各壹支均沒收。
    理  由
一、甲○○曾因竊盜案件，經本院於民國八十九年一月二十日，以八十八年度易第九
    五七號判處有期徒刑四月確定，於八十九年七月三日執行完畢。其於九十年八月
    十八日凌晨二時許，與劉志烽各自駕車行經苗栗市○○里○○路與寶樹路口時，
    因劉志烽所駕車輛與趙冠銓所駕車輛發生擦撞，趙冠銓遂聯絡丙○○、乙○○父
    女前來調解，嗣甲○○與乙○○、丙○○發生口角爭執，詎甲○○仍不知悔改，
    竟基於傷害之接續犯意，手持其所有之電擊棒及鐵棒各一支，先毆打乙○○之肩
    膀及背部，又毆打丙○○之頭部、手部及腰部等處，致乙○○受有上背挫傷、左
    手臂挫傷、左手掌挫傷及左髖部挫傷等傷害，丙○○則受有頭部外傷併腦震盪、
    右側手肘挫傷併擦傷、右手肘骨折、右側胸挫傷併第六根肋骨骨折等傷害。嗣為
    警據報前往處理，並扣得上開電擊棒、鐵棒各一支。
二、案經告訴人乙○○、丙○○訴由苗栗縣警察局苗栗分局報請臺灣苗栗地方法院檢
    察署檢察官偵查聲請簡易判決處刑。
       理  由
一、原判決略以：右揭犯罪事實，業據被告甲○○坦承不諱，核與告訴人乙○○、丙○○指訴及證人劉志烽證述情節相符，復有診斷證明書二紙附卷、暨電擊棒、鐵
    棒各一支扣案可證，本件事證明確，被告犯行洵堪認定。因此認定被告甲○○所
    為，係犯刑法第二百七十七條第一項之傷害罪。被告先後毆打告訴人丙○○、乙○○，致其二人分別受傷，時間緊接，方法相同，觸犯構成要件相同之罪，顯係
    基於概括犯意為之，為連續犯，依刑法第五十六條之規定，以一罪論，並加重其
    刑。至聲請意旨認被告一傷害行為，致告訴人二人分別受傷，應為想像競合犯，
    尚有未洽，併此敘明。查被告前於八十九年一月二十日因犯竊盜罪，經本院判處
    有期徒刑四月確定，於八十九年七月三日執行完畢，此有臺灣高等法院被告全國
    前案紀錄表一件存卷可考，其前受有期徒刑執行完畢，於五年以內再犯本件最重
    本件為有期徒刑以上之罪，為累犯，應依刑法第四十七條之規定，遞加重其刑。
    爰審酌被告素行不端，僅因細故即持鐵棒、電擊棒毆打告訴人，致告訴人分別受
    有如事實欄所載傷勢，告訴人丙○○所受傷勢非輕，惟被告犯罪後坦承犯行，態
    度尚稱良好等一切情狀，量處如主文所示之刑，並諭知易科罰金之折算標準。扣
    案之鐵棒、電擊棒各一支，均係供被告犯罪所用之物，且為被告所有，業經被告
    供承在卷可按，爰依刑法第三十八條第一項第二款併予宣告沒收等情。
三、按刑事訴訟法第三百十四條規定：「判決得為上訴者，其上訴期間及提出上訴狀
    之法院，應於宣示時一併告知，並應記載於送達被告之判決正本。前項判決正本
    ，並應送達於告訴人及告發人，告訴人於上訴期間內，得向檢察官陳述意見。」
    及同法第三百六十二條規定：「原審法院認為上訴不合法律上之程式或法律上不
    應准許或其上訴權已經喪失者，應以裁定駁回之。但其不合法律上之程式可補正
    者，應定期間先命補正。」及同法第三百六十七條規定：「第二審法院認為上訴
    有第三百六十二條前段之情形者，應以判決駁回之。」，並為簡易程序所準用，
    有同法第四百五十五條之一第三項規定：「第一項之上訴，準用第三編第一章及
    第二章之規定。」可知。經查，被告於九十年九月七日，因執行搶奪等罪應執行
    有期徒刑一年六月，而進入台灣台中監獄苗栗分監執行中，刑期至九十二年二月
    十三日，除有被告之供述外，並有台灣苗栗地方法院法務部在監在押資料在卷可
    憑，則按照刑事訴訟法第五十六條規定：「前條之規定，於在監獄或看守所之人
    ，不適用之。送達於在監獄或看守所之人，應囑託該監所長官為之。」因此本案
    原判決應向台灣台中監獄苗栗分監之監所長官送達，始為合法，則本件依據本院
    九十年苗簡字第八二七號所附回執證書，係於九十一年一月二十四日，以寄存於
    苗栗縣警察局苗栗分局北苗派出所方式為送達，參照前開規定，該判決尚未合法
    送達，原判決之上訴期間並未開始起算，後經本院依法向被告位於台中監獄苗栗
    分監送達，其於九十一年七月三十一日收受判決，併此敘明。
四、本案經告訴人丙○○、乙○○以告訴人與被告不相識，被告竟因細故糾眾持鐵棒
    、電擊棒毆打告訴人，造成告訴人受傷，傷勢不輕，且被告毫無悔意，拒不賠償
    告訴人，且被告為累犯，原審量刑過輕等理由，請檢察官提起上訴，經查：原判
    決所斟酌告訴人乙○○受有上背挫傷、左手臂挫傷、左手掌挫傷及左髖部挫傷等
    傷害，丙○○則受有頭部外傷併腦震盪、右側手肘挫傷併擦傷、右手肘骨折、右
    側胸挫傷併第六根肋骨骨折等傷害。與本院向大千醫院函查病歷表記載：乙○○
    診斷為上背挫傷、左手臂挫傷、左手掌挫傷及左髖部挫傷，於急診就醫後自行離
    院，未再回診；丙○○受有頭部外傷、右側手肘挫傷、左手擦傷、右手肘挫傷，
    出院後未再回診治療，均無法確定復原時間等情，有該院九十一年十一月五日九
    一千醫字第九一一一○一三號函及所附病歷表、簡要說明在卷足憑，告訴人受傷
    情節相同，且就累犯部分加重其刑，有該判決書可查。按科刑時應審酌一切情狀
    ，尤應注意左列事項，為科刑輕重之標準：（一）犯罪之動機。（二）犯罪之目
    的。（三）犯罪時所受之剌激。（四）犯罪之手段。（五）犯人之生活狀況。（
    六）犯人之品行。（七）犯人之智識程度。（八）犯人與被害人平日之關係。（
    九）犯罪所生之危險或損害。（一○）犯罪後之態度。刑法第五十七條所明定。
    又刑事審判旨在實現行罰權之分配的正義，法院對被上訴人即被告之科刑，符合
    罪刑相當之原則，使輕重得宜，罰當其罪，以契合社會之法律感情，審酌上開刑
    法第五十七條明定科刑時應審酌之一切情狀，注意該條所列十項科刑輕重之標準
    ，量刑之輕重，乃法院自由裁量之職權，合先敘明。本案告訴人除原審所提出之
    證據外，並於當庭接受被告之致歉，並達成訴訟上之和解，由被告賠償告訴人等
    新台幣六萬元，有本院九十一年度簡附民上字第六號和解筆錄足憑；另被告係同
    時同地將告訴人二人打傷，顯係以單一行為為接續進行，在其主觀上對於兩個舉
    動不過僅為其犯罪行為之一部份，當然係一行為觸犯數項罪名，應依刑法第五十
    五條從一重處斷，自與有數個獨立之犯罪行為，基於一個概括的犯意，反覆為之
    ，而觸犯同一性質之數罪名者有別，因此應依檢察官聲請簡易判決處刑書所載認
    定為想像競合犯，原審改依連續犯處斷，唯未說明認定連續犯之依據，亦有未洽
    。因此原判決以被告連續傷害人之身體，處有期徒刑五月，如易科罰金以三百元
    折算一日，固非無據，惟漏未審酌被告已經賠償告訴人六萬元及如上所述本案並
    無連續犯之情形，尚有未洽，上訴人上訴意旨據以指摘原判決不當，為有理由，
    自應由本院合議庭撤銷改判。因此審酌被告之前開素行、犯罪動機、目的、告訴
    人所受之傷害，及已達成和解，告訴人也接受被告致歉、手段使用電擊棒、鐵棒
    ，及犯後坦承犯行之態度等一切情狀，量處如主文所示之刑，並諭知易科罰金之
    折算標準。扣案之電擊棒及鐵棒各一支為被告供犯本罪所用之物，且屬被告所有
    ，爰依刑法第三十八條第一項第二款規定沒收之。
據上論斷，應依刑事訴訟法第四百五十五條之一第三項、第三百六十九條第一項前段
、第三百六十四條、第二百九十九條第一項前段，刑法刑法第二百七十七條第一項、
第四十七條、第四十一條第一項前段、第三十八條第一項第二款，罰金罰鍰提高標準
條例第一條前段、第二條，判決如主文。
本案經檢察官呂曾達到庭執行職務
中      華      民      國    九十一    年     十一     月    二十九    日
                                      臺灣苗栗地方法院刑事第二庭
                                          審判長法  官   詹 日 賢
                                                法  官   黃 建 都
                                                法  官   張 珈 禎
右正本證明與原本無異。
不得上訴。
                                                書記官   黃 正 中
中      華      民      國    九十一    年     十一     月    二十九    日
附錄本案論罪科刑法條全文
中華民國刑法第二百七十七條
 (普通傷害罪)
傷害人之身體或健康者，處三年以下有期徒刑、拘役或一千元以下罰金。
犯前項之罪因而致人於死者，處無期徒刑或七年以上有期徒刑；致重傷者，處三年以
上十年以下有期徒刑。
